臺灣臺中地方法院刑事判決　　　　　　　　　　　　九十一年度易字第一八四九號
　　公　訴　人　台灣台中地方法院檢察署檢察官
　　被　　　告　甲○○
右列被告因傷害案件，經檢察官提起公訴（九十一年度偵續字第八八號），本院判決
如左：
    主  文
甲○○無罪。
    理  由
一、公訴意旨如附件起訴書所載。
二、被告甲○○固坦承因酒後駕車不慎撞及告訴人丙○○所駕駛之自小客車之事實，
    惟否認有傷害丙○○之犯行，於本院審理時辯稱其並未用腳踢丙○○，反而是丙
    ○○以手毆打其身體，並以大外割之方式將其摔倒，兩人均有倒在地面上，當時
    地上放置有禁止他人停車之障礙物，不知丙○○是否因此受傷，於檢察官偵訊時
    辯解稱當時其是到路邊打行動電話，結果丙○○就過去搶其所有之行動電話並摔
    在地上，之後即出手毆打，其被丙○○押在地上沒辦法反抗，所以其沒有也無法
    毆打丙○○等語。
三、按犯罪事實應依證據認定之，無證據不得推定其犯罪事實，刑事訴訟法第一百五
    十四條定有明文；又認定不利於被告之事實，須依積極證據，苟積極證據不足為
    不利於被告事實之認定，即應為有利被告之認定，更不必有何有利之證據。又告
    訴人之告訴，係以使被告受刑事訴追為目的，是其陳述是否與事實相符，仍應調
    查其他事實以資審認，始得為不利被告之認定。最高法院三十年上字第八一六號
    、五十二年台上字第一三００號著有判例可參。
四、經查，告訴人受有右下肢挫傷、雙手手腕處瘀傷等情，固有私立中山醫學大學附
    設醫院所開立之診斷證明書乙紙在卷可憑。惟告訴人上開傷勢究係如何造成乙節
    ，其於偵查時指稱：「當時我以雙手擋住甲○○去路，阻止甲○○離開現場，甲
    ○○就用手把我揮掉，打到我的手腕並用腳踢我的右腳，使我的手腕瘀血及右小
    腿腫起來，我是告他故意傷害，車禍部分我並沒有受傷。」等語，然依其於九十
    一年四月二日向檢察官所提之陳述狀中，又指稱：「甲○○明知其酒後已達不能
    安全駕駛動力交通工具之程度，且車輛行經無號誌之交叉路口時，支線車應暫停
    讓幹道車先行，並應減速慢行，作隨時停車之準備，竟疏於注意，又因不勝酒力
    ，自右方追撞丙○○自小客車右側，致丙○○手部受傷。」等語，就其如何受傷
    乙節，一稱係遭被告毆打，另稱因車禍所造成，顯然前後指述不一。且告訴人於
    偵查時亦自承上開陳述狀是律師根據其口述所製作，是該陳述狀之內容應無筆誤
    之虞，自難以告訴人前後不一之指訴，遽為不利被告之認定。且查被告所提出之
    診斷證明書僅記載右下肢挫傷、雙手手腕處瘀傷，至於此項傷害究竟係以何項工
    具毆打或者為與何項物體碰撞或者係被腳踢被手毆打所致，均無明確之記載，以
    致本院無從認定上開傷害確實如告訴人所言係被腳踢被手毆打所致，難認為告訴
    人之指訴為真實。此外，復查無其他積極證據足認被告有何傷害犯行，本院調查
    審理結果，認為不能證明被告犯罪，應諭知被告無罪。
據上論斷，應依刑事訴訟法第三百零一條第一項，判決如主文。
中      華      民      國      九十一      年      八    月  二十三    日
                                        法  官       李添興
右正本證明與原本無異。
如不服本判決，應於判決送達後十日內向本院提出上訴狀，上訴於臺灣高等法院臺中
分院( 須附繕本 )。
                                        書記官
中    華    民    國      九十一      年       八      月 二十三    日
附件
臺灣臺中地方法院檢察署檢察官起訴書                九十一年度偵續字第八八號
    被      告  甲○○  男三十七歲（民國○○○年○月○○日生）
                        住台中縣沙鹿鎮○○里○○路二四六巷六二弄十八號
                        身分證統一編號：Ｚ000000000號
右列被告因傷害案件，業經偵查終結，認為應提起公訴，茲敘述犯罪事實及證據並所
犯法條如左：
          犯罪事實
一、甲○○於民國九十一年三月十一日凌晨四時許，酒後駕駛車號Ｅ九─六四一八號
    自小客車，在臺中市○○路與大英街口，與丙○○所駕駛之車號Ｘ六─四九四七
    自小客車相互撞擊（甲○○涉犯公共危險罪部分業經聲請簡易判決處刑）。甲○
    ○肇事後，離車撥打行動電話，丙○○恐甲○○逃離現場，竟趨前毆打甲○○並
    毀損其行動電話（丙○○涉犯傷害、毀損罪嫌部分業經提起公訴），甲○○亦基
    於傷害犯意，以腳踹踢丙○○右脛骨後反身離去，為丙○○追及後又與之拉扯纏
    鬥，致丙○○受有右下肢挫傷等傷害。
二、案經被害人丙○○訴由臺中市警察局第四分局報請偵辦。
          證據並所犯法條
一、訊之被告甲○○矢口否認上開罪嫌，諉稱其被告訴人丙○○搶走電話並摔在地上
    後即被毆打，其未還手就要離開，告訴人以大外割方式將之押制在地上無法反抗
    ，所以沒有毆打他等語。惟查：告訴人受有右下肢挫傷等傷害，有中山醫學大學
    附設醫院驗傷診斷證明書附卷可稽，又上開車禍發生後，被告與告訴人俱未受傷
    ，且告訴人係衝上前毆打被告，並未跛行等情，為被告坦言不諱。相互勾稽上情
    ，可知告訴人所受上揭傷害，並非於上開車禍中造成。次查告訴人指訴伊係右小
    腿前方足脛骨受傷等情，與驗傷診斷證明書所載相核屬實，就告訴人受傷位置研
    判，告訴人顯係遭被告踢擊，復與被告拉扯碰撞成傷。是被告所辯尚不足採信，
    本件事證已明，被告犯嫌應堪認定。
二、核被告所為，係犯刑法第二百七十七條第一項之傷害罪嫌。
三、依刑事訴訟法第二百五十一條第一項提起公訴。
    此致
臺灣臺中地方法院
中      華      民      國    九十一    年      七      月      九      日
                                檢察官  乙  ○  ○
中      華      民      國    九十一    年      七      月     十九     日
右正本證明與原本無異            書記官  王  崇  莉
參考法條：
刑法第二百七十七條第一項
刑法第二百七十七條第一項：傷害人之身體或健康者，處三年以下有期徒刑、拘役或
一千元以下罰金。
